臺灣新竹地方法院刑事裁定　　　　　　 100年度撤緩字第20號
聲　請　人　臺灣新竹地方法院檢察署檢察官
受保護管束
人　　　　　劉德茂
上列聲請人因受保護管束人詐欺案件（本院99年度審竹簡字第17
0 號），聲請撤銷緩刑之宣告（100 年度執聲字第122 號），本
院裁定如下：
    主  文
劉德茂之緩刑宣告撤銷。
    理  由
一、聲請意旨略以：受保護管束人劉德茂前因犯詐欺案件，經本
    院以99年度審竹簡字第170 號判決，判處有期徒刑4 月，如
    易科罰金，以新臺幣（下同）1000元折算1 日，緩刑2 年，
    緩刑期間內付保護管束，並於99年4 月26日確定。惟受保護
    管束人於前述緩刑保護管束期間未按期向觀護人報到，經函
    文多次告誡、警察協尋、訪親等，仍拒不踐行到署執行保護
    管束，此有臺灣新竹地方法院檢察署告誡函、送達回證、協
    尋函等足憑。綜上所述足見該員在其保護管束期間內違反應
    遵守事項情節重大，認已違反保安處分執行法第74條之2 第
    2 、4 款之規定，足認原宣告之緩刑難收其預期效果，依刑
    事訴訟法第476 條之規定，聲請撤銷緩刑之宣告等語。
二、按受保護管束人在保護管束期間內，應遵守左列事項：一、
    保持善良品行，不得與素行不良之人往還。二、服從檢察官
    及執行保護管束者之命令。三、不得對被害人、告訴人或告
    發人尋釁。四、對於身體健康、生活情況及工作環境等，每
    月至少向執行保護管束者報告一次。五、非經執行保護管束
    者許可，不得離開受保護管束地；離開在10日以上時，應經
    檢察官核准。受保護管束人違反前條各款情形之一，情節重
    大者，檢察官得聲請撤銷保護管束或緩刑之宣告，保安處分
    執行法第74條之2 、第74條之3 第1 項亦分別定有明文。
三、經查：
（一）本件受保護管束人因詐欺案件，前經本院於99年3 月31日
      以99年度審竹簡字第170 號判決判處有期徒刑4 月，如易
      科罰金，以1000元折算1 日，緩刑2 年，緩刑期間內付保
      護管束，並應向指定之政府機關、政府機構、行政法人、
      社區或其他符合公益目的之機構或團體，提供160 小時之
      義務勞務，該案於99年4 月26日確定，保護管束執行期間
      自99年4 月26日起至101 年4 月25日止，有本院99年度審
      竹簡字第170 號判決、臺灣高等法院被告前案紀錄表及臺
      灣新竹地方法院檢察署檢察官執行保護管束指揮書各1 份
      附卷可按；而受保護管束人於99年6 月17日向臺灣新竹地
      方法院檢察署檢察官報到時，經檢察官依照保安處分執行
      法第65條之1 之規定告知應遵守事項後，業據受保護管束
      人簽名並表示絕對遵從，有臺灣新竹地方法院檢察署報到
      筆錄、臺灣新竹地方法院檢察署諭知受保護管束人應遵守
      事項具結書在卷可參。
（二）然查，受保護管束人於保護管束期間內，自99年10月起，
      即未按期至臺灣新竹地方法院檢察署觀護人室報到，分別
      經臺灣新竹地方法院檢察署於99年11月5 日以告誡函命於
      99年11月18日報到，復函新竹縣政府警察局竹東分局協尋
      ，再於99年12月20日、100 年1 月3 日履以告誡函命於99
      年12月30日、100 年1 月27日報到，經合法送達後，均未
      遵期報到一節，有臺灣新竹地方法院檢察署99年11月5 日
      竹檢家護丁99執護269 字第32934 號函、99年11月5 日竹
      檢家護丁99執護269 字第32924 號函、99年12月20日竹檢
      家護丁99執護269 字第37914 號函、100 年1 月3 日竹檢
      家護丁99執護269 字第00076 號函暨前開各函之送達證書
      及新竹縣政府警察局竹東分局99年12月3 日竹縣東警偵字
      第0996005871號函暨所附調查表、新竹縣政府警察局竹東
      分局100 年1 月25日竹縣東警偵字第1006000372號函暨所
      附調查表在卷足稽，而觀護人於100 年1 月4 日至受保護
      管束人戶籍地址訪視結果，受保護管束人家人表示其仍住
      於家中，亦清楚知悉臺灣新竹地方法院檢察署函文告誡及
      相關法律規定等情，亦有臺灣新竹地方法院檢察署執行保
      護管束情況訪視報告表在卷可參；再受保護管束人於緩刑
      期內原應警慎言行虛心悔過，詎其竟未記取國家給予之寬
      容恩典，於100 年3 月10日，到案接受臺灣新竹地方法院
      檢察署採驗尿液，其尿液檢驗結果呈甲基安非他命陽性反
      應，經臺灣新竹地方法院檢察署檢察官以100 年度毒偵字
      第622 號偵辦中等情，有臺灣高等法院被告前案紀錄表、
      台灣尖端先進生技醫藥股份有限公司100 年3 月21日濫用
      藥物檢驗報告在卷可參。綜上所述，堪認受保護管束人於
      前開保護管束期間內涉有施用第二級毒品及屢次未遵期報
      到等情，已違反保護管束規則情節重大，因認與保安處分
      執行法第74條之2 第第1 款、第2 款、第4 款、第74條之
      3 第1 項規定得聲請撤銷緩刑宣告之要件相符，從而聲請
      人依刑事訴訟法第476 條之規定聲請撤銷其緩刑之宣告，
      核無不合，應予准許。
四、依刑事訴訟法第476條，裁定如主文。
中    華    民    國   100    年    4     月    20    日
                  刑事第四庭  法  官  張詠晶
以上正本證明與原本無異。
如不服本裁定，應於裁定送達後5日內向本院提出抗告狀。
                              書記官  蕭汝芳
中    華    民    國   100    年    4     月    20    日